臺灣高等法院刑事判決
110年度侵上更一字第11號
上  訴  人  臺灣新北地方檢察署檢察官
被      告  蕭丞期（原名蕭睿彤、蕭富仁）



選任辯護人  張堯晸律師
            黃勝文律師
上列上訴人因被告妨害性自主案件，不服臺灣新北地方法院107
年度侵訴字第121號，中華民國108年7月17日第一審判決（起訴
案號：臺灣新北地方檢察署107年度偵續一字第3號），提起上訴
，本院判決後，經最高法院發回，本院更行判決如下：
    主  文
原判決撤銷。
乙○○犯乘機性交未遂罪，處有期徒刑壹年伍月。
    事  實
一、乙○○（原名蕭睿彤、蕭富仁，轉讓毒品部分業經臺灣新北地
    方法院判處有期徒刑3月確定）與代號0000-000000號成年女
    子（真實姓名年籍詳卷，下稱甲 ）前已認識，惟迄至民國1
    04年10月31日止已有1年餘未聯繫，後因甲 在位於新北市蘆
    洲區彩媚舒壓館工作時，為乙○○之同事發覺後轉知乙○○，乙
    ○○便於104年10月31日與甲 聯繫見面，然甲 當天因服用毒
    品咖啡包身體不適，乙○○在彩媚舒壓館內即提供含有第三級
    毒品愷他命成分之香菸供其施用以舒緩症狀，但因症狀未減
    緩，乙○○遂提議前往位於新北市○○區○○路000號之摩根汽車
    旅館（下稱摩根汽車旅館）休息，迨同（31）日晚間7時許
    ，乙○○、甲 先後到達摩根汽車旅館323號房後，乙○○為緩解
    甲 不適，先提供含有第三級毒品愷他命之香菸予甲 吸食，
    再委請李帛庭攜帶第三級毒品愷他命及含有第三級毒品愷他
    命成分之鴛鴦錠到場，李帛庭到場後，甲 又聽從乙○○指示
    ，以鼻子吸食第三級毒品愷他命粉末及口服鴛鴦錠，身體及
    精神狀態已有時好時壞之情形，之後乙○○及李帛庭考量323
    號房空間狹小，且所處位置恐會使施用第三級毒品愷他命之
    氣味飄散至走道為他人發現，待甲 身體狀況較佳時，3人即
    一同更換至103號房，在103號房內，甲 因繼續施用第三級
    毒品愷他命，而陷於精神缺陷而無從抗拒之程度。乙○○明知
    甲 處於精神缺陷前未明白表示同意性交易，且2人未就金額
    、方式與時間達成意思合致，為逞其性慾，竟基於乘機性交
    之犯意，趁李帛庭中途短暫離開103號房之期間，先以手撫
    摸甲 之胸部、下體外側等處後，再自行戴上保險套，欲將
    陰莖插入甲 之陰道內，惟甲 因存在少許有意識下之自我保
    護機制，以手阻擋並口頭表示拒絕，乙○○即出於己意而中止
    乘機性交之犯行而未遂。嗣甲 漸漸恢復意識後，發覺情狀
    有異，急撥電話向其男友石○文（真實姓名年籍資料詳卷）
    求救，經石○文報警循線尋獲甲 ，並在上開2房間內分別扣
    得第三級毒品愷他命1袋（驗餘淨重0.0106公克）、塑膠卡
    片1張及保險套1個，而查悉上情。
二、案經甲 訴請新北市政府警察局蘆洲分局報告臺灣新北地方
    檢察署（下稱新北地檢署）檢察官偵查後起訴。
    理  由
壹、證據能力方面：
一、按被告以外之人於審判外之言詞或書面陳述，除法律有規定
    者外，不得作為證據，刑事訴訟法第159條第1項定有明文。
    證人即告訴人甲 、證人即告訴人當時男友石○文於警詢時之
    陳述，係被告乙○○以外之人於審判外之陳述，且經被告及其
    辯護人爭執證據能力（見本院110年度侵上更一字第11號卷〈
    下稱更一卷〉第82頁反面），依刑事訴訟第159條第1項之規
    定，應認證人即告訴人、證人石○文於警詢時之陳述無證據
    能力。
二、按證人、鑑定人依法應具結而未具結者，其證言或鑑定意見
    ，不得作為證據，刑事訴訟法第158條之3分別定有明文。是
    證人除有同法第186條第1項規定不得令具結之情形外，均應
    令具結，否則其證言即不具證據能力，不得採為判決基礎（
    最高法院94年台上字第6578號判例意旨參照）。又被害人、
    告訴人為被告以外之人，其等於被告之案件，本質上屬於證
    人，如以其等為證據方法，應依人證之調查程序，傳喚到場
    命其具結陳述，並接受被告之詰問；又證人依法應命具結，
    以擔保證言係據實陳述，若違反具結之規定，未令證人於供
    前或供後具結，其證言即欠缺程序方面之法定要件，而難認
    為係合法之證據資料（最高法院93年台上字第6578號判例、
    96年度台上字第3737號、第3843號、第3869號、第4063號判
    決意旨參照）。告訴人於偵查中既係經檢察官以告訴人身分
    傳訊本件經過情形，本質上即屬證人，自應依法具結，惟檢
    察官未命其於105年3月22日訊問時具結，亦查無有何依法不
    得令其具結之情形，復經被告及其辯護人爭執此部分之證據
    能力（見更一卷第82頁），揆諸前揭說明，告訴人於105年3
    月22日偵查中未經具結所為之陳述（見臺灣新北地方檢察署
    104年度偵字第30422號卷〈下稱偵字卷〉二第60頁至第61頁）
    ，依法自無證據能力。至告訴人及證人石○文其餘於偵查中
    向檢察官所為之陳述，既經檢察官告知具結之義務及偽證之
    處罰後具結而為任意陳述，無違法取供或證明力明顯過低之
    瑕疵，且渠等亦於審理時經法院傳喚到庭，由檢察官、辯護
    人進行交互詰問，被告之對質詰問權已獲充分保障，渠等其
    餘於偵查中向檢察官所為之陳述，自具有證據能力。
三、按被告以外之人於審判外之陳述，雖不符合刑事訴訟法第15
    9條之1至第159條之4之規定，但經當事人於審判程序同意作
    為證據，法院審酌該言詞陳述或書面陳述作成時之情況，認
    為適當者，亦得為證據；當事人、代理人或辯護人於法院調
    查證據時，知有刑事訴訟法第159條第1項不得作為證據之情
    形，而未於言詞辯論終結前聲明異議者，視為有前項之同意
    ，刑事訴訟法第159條之5定有明文。本判決下列所引用之被
    告以外之人於審判外之陳述（除上揭告訴人及石○文於警詢
    時之陳述、中告訴人於105年3月22日偵查中之陳述外），
    雖屬傳聞證據，惟檢察官及被告、辯護人於本院審理迄至言
    詞辯論終結前均未聲明異議，本院審酌上開證據資料製作時
    之情況，尚無違法不當及證明力明顯過低之瑕疵，且與本案
    待證事實間具有相當關聯性，亦認為以之作為證據應屬適當
    ，依刑事訴訟法第159條之5規定，認前揭證據資料均有證據
    能力。
四、至於本判決所引用之非供述證據部分，與本案均有關連性，
    亦無證據證明係實施刑事訴訟程序之公務員以不法方式所取
    得，依刑事訴訟法第158條之4之反面解釋，當有證據能力，
    復於本院審理時，提示並告以要旨，使檢察官、被告及辯護
    人充分表示意見，自得為證據使用。
貳、實體方面：
一、訊據被告固坦承有於上開時間、地點，與告訴人前往摩根汽
    車旅館，期間告訴人有施用第三級毒品愷他命及鴛鴦錠，且
    其有與告訴人愛撫及自行戴上保險套之行為，之後因告訴人
    拒絕而未與告訴人為性交行為，惟矢口否認有何乘機性交未
    遂之犯行，辯稱：當天被告與告訴人到摩根汽車旅館是要進
    行性交易，也已經給付告訴人性交易之金額新臺幣（下同）
    8000元，期間告訴人並沒有陷於不能抗拒之情形，還能與被
    告有說有笑，且在被告要為性交行為時知道用手阻擋拒絕，
    並在與男友聯繫時明確告知人在摩根汽車旅館內，被告是基
    於尊重告訴人，就沒有進一步為性交行為，自無乘機性交之
    犯意云云。經查：
　㈠被告與告訴人於104年10月31日晚間7時許，先後抵達摩根汽
    車旅館323號房，並一同施用第三級毒品愷他命，於換至103
    號房後，告訴人又繼續施用第三級毒品愷他命及鴛鴦錠，被
    告有先以手撫摸甲  之胸部、下體外側等處，再自行戴上保
    險套，之後因告訴人拒絕而未與告訴人為性交行為等情，業
    據被告坦承不諱（見本院108年度侵上訴字第258號卷〈下稱
    上訴卷〉第266頁至第267頁、更一卷第78頁至第79頁），核
    與證人即告訴人此部分證述大致相符（見偵字卷二第24頁、
    新北地檢署106年度偵續字第73號卷〈下稱偵續卷〉第154頁至
    第160頁、新北地檢署107年度偵續一字第3號卷〈下稱偵續一
    卷〉二第167頁、臺灣新北地方法院107年度侵訴字第121號卷
    〈下稱侵訴卷〉第134頁至第139頁），上情自堪認定。
　㈡被告雖以前詞置辯；然查：
　⒈被告與告訴人於104年10月31日並非基於性交易之目的前往摩
    根汽車旅館，也未在摩根汽車旅館達成性交易之合意：
　⑴依被告如下之供詞：
　①於警詢時供稱：告訴人於104年10月31日下午5時許，以微信
    傳訊息給我，說他想抽菸，我大約於同日晚間6時許攜帶摻
    有第三級毒品愷他命之香菸前往告訴人上班的地方，我到了
    之後他說我怎麼只帶菸，他要直接用鼻子吸，說他前天晚上
    不小心喝到咖啡，身體不適，要我先去摩根汽車旅館開房間
    等他，且要我拿2000元給他，到了之後傳房號給他，我一開
    始先開323號房，告訴人到了之後，我朋友李帛庭也前來，
    我就開始將第三級毒品愷他命放在桌上磨成粉，並摻入菸內
    開始抽，李帛庭還放了一顆鴛鴦錠在旁邊，告訴人問說是什
    麼，我說是舒服的，告訴人就拿起來含在嘴裡，我說不能用
    太多才趕緊吐出來，之後李帛庭擔心在323號房施用第三級
    毒品愷他命，味道會飄出去，我們就換至103號房，到103號
    房後，李帛庭把第三級毒品愷他命放在桌上磨成粉，然後我
    跟李帛庭就將第三級毒品愷他命摻入菸內抽，告訴人是將紙
    鈔捲起來，直接以鼻孔吸食等語（見偵字卷一第14頁至第15
    頁、第17頁）。
　②於104年11月1日偵查時供述：我與告訴人在1年前約6、7月認
    識，他說他在彩媚舒壓館工作，認識沒多久，於103年6、7
    月在摩根汽車旅館發生性行為1次，他有跟我要7000元、800
    0元，這次後因為他知道我有老婆，就不理我了，104年10月
    28日、29日我跟同事去按摩，告訴人按摩到我同事，所以我
    回去有微信給告訴人，他沒馬上回，直到104年10月31日回
    覆我，他回我他想抽菸，當日晚間6點多，我去舒壓館找他
    ，他說他前天晚上不小心喝了咖啡，感覺不上不下，想抽菸
    ，我就帶菸過去讓他抽，他問我有沒有整包K，他想要用鼻
    子吸，我說我沒有帶，他說不然找一家旅館我們去休息，當
    日晚間快7點，我到了摩根汽車旅館就用微信傳房號323給他
    ，7點20幾分他到摩根汽車旅館後，我們有摟摟抱抱，他叫
    我第三級毒品愷他命來再抱，當時我們有抽我帶去的K菸，
    當日晚間8點多，李帛庭送第三級毒品愷他命、鴛鴦錠來，
    告訴人問說那是什麼，之後拿起來含，我馬上說不能含太多
    ，他就吐出來，一半是我吃掉，李帛庭說323號離走廊比較
    近，有點危險，我們就換到103號房，之後我們開始磨K，告
    訴人有用吸的等語（見偵字卷一第100頁至第101頁）。
　③於105年10月6日偵查時供稱：當天我請李帛庭帶第三級毒品
    愷他命跟鴛鴦錠來，目的是要跟告訴人一起施用，因為我一
    開始到按摩店找告訴人，告訴人說他想施用，請我帶過去，
    我才請李帛庭帶過去等語（見偵字卷二第100頁至第101頁）
    。
　④於106年4月12日偵查時供述：我於103年在彩媚舒壓館認識告
    訴人，我曾跟告訴人相約去摩根汽車旅館開房間發生性交易
    ，我要支付外出費用，性交易費用好像是7、8000元，104年
    10月31日我有先在彩媚舒壓館內給告訴人1000元，告訴人叫
    我先去摩根汽車旅館等他，告訴人說他前天有去夜店，104
    年10月31日我們是要去做性交易，錢是後補給告訴人，不是
    先支付告訴人費用，104年10月31日當時告訴人以微信問我
    有無第三級毒品愷他命，我在下午3、4點到彩媚舒壓館，告
    訴人有替我按摩一下下，我把捲好的菸給他，告訴人覺得不
    夠還要再吸食，就說乾脆去旅館，叫我先過去且跟我要1、2
    000元，我不知道為何告訴人跟我要錢，但我還是有給他錢
    ，告訴人跟我去摩根汽車旅館是要做性交易也要吸食毒品，
    因為我在摩根汽車旅館有撫摸告訴人，告訴人說等到藥過來
    ，是我先到摩根汽車旅館323號房，之後是告訴人到場，再
    來是李帛庭到場送整包第三級毒品愷他命，我跟李帛庭以抽
    菸方式施用，告訴人以拉K方式施用，因為323號房比較靠近
    走道，擔心毒品味道飄出去，李帛庭就說要換房間，李帛庭
    有問是不是可以留下來，告訴人說好，我沒有說話，在103
    號房間時，我跟告訴人躺在床上，李帛庭在客廳抽菸，後來
    李帛庭有離去一陣子，我忘記告訴人是在323號房還是103號
    房服用鴛鴦錠，鴛鴦錠是我要吃的，告訴人就自己拿去吃，
    我還提醒他不可以吃這麼大塊，但他已經吃下去等語（見偵
    續卷第170頁至第174頁）。
　⑤於107年1月17日偵查時供稱：我跟告訴人在案發前1年認識，
    我們有發生過性交易，在摩根汽車旅館，1次1萬元，那時候
    有我跟我2名友人共3個人，之後我沒有再與告訴人性交易，
    104年10月31日我朋友說在舒壓館看到告訴人，我微信給他
    ，他回覆說因為前一天用了某種有毒品的咖啡身體不舒服，
    叫我帶菸給他，告訴人在舒壓館時就有在廁所用我給他的毒
    品，後來他叫我去汽車旅館開房間，傳房間號碼給他，因為
    我們在舒壓館時就有撫摸，所以他說去汽車旅館，我在舒壓
    館就有付3-4000元，我帶他出場他說給他1-2000元就好，我
    們去汽車旅館之前有說好是要從事性交易，我一個人1次800
    0元，我到汽車旅館後就打電話叫李帛庭帶毒品過來，我與
    告訴人在撫摸及抽K菸，約半小時後李帛庭有帶第三級毒品
    愷他命粉末及鴛鴦錠過來，告訴人有用抽的方式使用毒品，
    是否有用其他方式吸毒我忘記了，李帛庭也有用抽的方式使
    用毒品，告訴人吃鴛鴦錠時我有叫他不要太大口，後來李帛
    庭說旁邊有走道，菸會跑出去不好，就打電話說要換房間，
    在第2個房間我跟告訴人也是在抽毒品嬉鬧，李帛庭在第2個
    房間待一陣子後離開，不到1小時就跟鄭勝群回來，我們均
    有抽含第三級毒品愷他命的菸捲，李帛庭來之前我有跟告訴
    人說有一個朋友要一起性交易，一開始說好3個人（我、李
    帛庭及告訴人）性交易8000元，李帛庭來之後說不喜歡告訴
    人，請告訴人再找別人過來，談的價格如何我不知道，我打
    電話給李帛庭之前，李帛庭不知道要3個人性交易的事情，
    對於為何之前隱瞞不說與告訴人說好3P8000元一事則沉默未
    答，我沒有要隱瞞3P性交的事情等語（見偵續一卷二第8頁
    至第12頁）。
　⑥於107年5月9日偵查時供述：我在第一間、第二間房間都有愛
    撫告訴人，第一間停止愛撫是要等東西來，第二間愛撫多久
    我不記得了，是李帛庭出去後我們才開始愛撫的，我不知道
    我們總共施用多少K菸，我給告訴人的8000元是我身上的現
    金，我不清楚當時告訴人有無帶手提包過去，我是在第二個
    房間給告訴人8000元，當時李帛庭有無在場我不知道，我不
    得不給告訴人，萬一他告我什麼之類的，告訴人有把錢拿走
    ，放在哪裡我不知道等語（見偵續一卷二第196頁至第198頁
    ）。
　⑦於107年7月25日偵查時供稱：第一次警詢時警察沒有對我刑
    求，我有看過警詢筆錄，我之前有跟告訴人在同一間汽車旅
    館發生性交易，價錢是先說好的，大概1萬元，跟我2位同事
    一起，我忘記有沒有包括出場費，那次最後有付1萬元給他
    等語（見偵續一卷二第250頁）。
　⑧於107年12月13日原審準備程序時供述：104年10月31日當天
    下午我去告訴人工作之舒壓會館，因為告訴人用微信跟我說
    他想要K菸，所以我帶K菸過去，再與告訴人約在摩根汽車旅
    館，告訴人要我先去開房間，我有付按摩的費用1000多元及
    2000元出場費用，我跟告訴人在舒壓會館時就有約好去汽車
    旅館從事性交易，因為之前我們曾經有性交易，大概價錢我
    們都知道，所以當時沒有詳細說性交易的價錢，我有請李帛
    庭帶第三級毒品愷他命跟鴛鴦錠過去旅館助興，我們在323
    號房有先施用第三級毒品愷他命，告訴人也已經施用鴛鴦錠
    ，我在323號房就有撫摸告訴人，告訴人說等第三級毒品愷
    他命來再繼續，中間有跟我要3萬元，我沒有給他，後來李
    帛庭說要換大間一點，怕有菸味跑到走廊，才換到103號房
    ，換到103號房我們還有繼續用K菸跟施用第三級毒品愷他命
    ，我有在103號房撫摸告訴人胸部、下體外側等處，到103號
    房之前我就已經先給告訴人8000元，直接拿到告訴人手上，
    他有收，也有數錢等語（見侵訴卷第86頁至第87頁）。
　⑨於108年5月22日原審審理時供稱：104年10月31日我有跟告訴
    人在摩根汽車旅館見面，是為了要性交易，第一間房間除了
    我跟告訴人外，還有李帛庭，第二個房間除了李帛庭，還有
    鄭勝群，是我叫李帛庭送第三級毒品愷他命過來，我沒有叫
    鄭勝群過來，李帛庭送第三級毒品愷他命過來時，我跟告訴
    人是在第一個房間，當時還沒有性交，李帛庭送過來時他有
    留在那邊，後來忘記李帛庭是何時離開，離開期間沒有性交
    ，本來講好要性交，但告訴人說不要，我們只是要性交易，
    用藥是助興等語（見侵訴卷第273頁至第274頁、第276頁）
    。
　⑩於109年3月3日本院審理時供述：那時有講好去旅館性交易，
    性交易金額8000元，告訴人到第一個房間時我們就開始撫摸
    ，他在等毒品送過來，第二個房間時8000元就給告訴人了，
    李帛庭問告訴人說可不可以再叫一個女生給他，後來他好像
    等不到，李帛庭知道我跟告訴人要做性交易，因為我之前有
    跟李帛庭講，我不記得是電話中跟他講，還是到那邊才跟他
    講，李帛庭到那邊是為了送毒品給我們，李帛庭中間有出去
    ，我們之前有3P、4P過，他想一起玩，李帛庭到第二個房間
    出去時，我跟告訴人準備交易，告訴人突然說不要，後來鄭
    勝群是李帛庭找他來送錢的，送什麼錢我不知道等語（見上
    訴卷第210頁至第211頁）。
　⑪於109年3月31日本院審理時供稱：我們在按摩館談到要到汽
    車旅館性交易，之前金額是5000元到1萬元不等，當天談成
    的金額是8000元，談的時候旁邊沒有其他人，到摩根汽車旅
    館後，李帛庭有問告訴人可不可以留下來，要告訴人幫他再
    找一個女生，告訴人有無同意我不知道，李帛庭當時是要送
    藥來的，後來李帛庭說房間太小，怕K菸會跑出去，所以換
    房間，我跟告訴人在第一個房間有撫摸，告訴人說等李帛庭
    送毒品過來，到第二個房間開始性交易，我把保險套戴好後
    ，告訴人突然拒絕我等語（見上訴卷第266頁至第267頁）。
　⑫於110年9月1日本院準備程序時供述：我與告訴人在去汽車旅
    館之前就有講好要性交易，之前有性交易過4-5次，這次的
    交易價格為8000元，之前4-5次交易的錢有時候先給，有時
    候後給，這次約定在交易後給8000元，我是在第二個房間給
    告訴人錢，我跟告訴人在第一間房間的時候有愛撫，後來我
    朋友說第一間房間靠近走道，抽K菸味道怕跑出去，就換房
    間，在第二間房間時本來已經要開始性交，告訴人又說不要
    ，說既然有愛撫，8000元還是要照算，我給8000元時我朋友
    有無在場已經忘記了，我當時還叫告訴人點收，告訴人把錢
    收在哪裡我沒有注意，我跟告訴人有吃藥助興，但告訴人沒
    有意識很不清楚等語（見更一卷第78頁）。
　⑬可見被告一開始僅供稱係告訴人想要施用第三級毒品愷他命
    ，其方會在104年10月31日攜帶含有第三級毒品愷他命之香
    菸前往彩媚舒壓館，並與告訴人相約另至摩根汽車旅館繼續
    施用第三級毒品愷他命，則被告嗣後漸改供述其與告訴人於
    彩媚舒壓館時即有約定前往摩根汽車旅館是要從事性交易，
    是否可採，尚非無疑；且依照常理，被告如確有與告訴人在
    前往摩根汽車旅館前或在摩根汽車旅館時即談妥要從事性交
    易，渠等理應會先確定性交易之對象人數、收取金額及收取
    方式等重要交易內容，被告卻對於其與告訴人之前究竟從事
    過幾次性交易？本次約定從事性交易時是否有談妥交易價格
    ？是在何時談妥交易價格？該價格究竟是被告1人與告訴人
    為性交易之價格，抑或是包含被告友人李帛庭一同從事性交
    易之價格？其係於何時、何地給付告訴人性交易金額8000元
    ？等節之供述前後均不相符，已難認定被告所為供詞盡可採
    信。
　⑭況依卷附監視器畫面翻拍照片所示，李帛庭於當日晚間8時18
    分許進入摩根汽車旅館大廳，當日晚間8時34分許，被告、
    告訴人及李帛庭一同離開323號房轉至103號房，當日晚間8
    時55分許，李帛庭第一次離開摩根汽車旅館，當日晚間9時3
    1分許，李帛庭返回摩根汽車旅館，當日晚間9時46分許，鄭
    勝群進入摩根汽車旅館，當日晚間10時45分許，李帛庭、鄭
    勝群離開摩根汽車旅館（見偵字卷一第69頁至第72頁、偵續
    卷第115頁至第120頁），倘被告係與告訴人要從事性交易，
    請李帛庭送第三級毒品愷他命及鴛鴦錠僅係為吸食助興，何
    以李帛庭在將上開毒品送抵後，仍會繼續留在房內，甚於更
    換房間後又繼續留下現場？縱李帛庭於換至第二間房間後有
    中途離開，時間也不到1小時，之後更通知另一名友人鄭勝
    群到場，實難認被告與告訴人確有約定在摩根汽車旅館從事
    性交易之情。又被告雖曾供述其是要與李帛庭一同與告訴人
    為性交易，但被告對於係何時告知李帛庭要從事3P性交易一
    事之供詞亦前後不一，縱李帛庭於到場後才知悉有性交易之
    事，且有要求告訴人找另一名女子到場，則在告訴人遲未找
    到另一名女子到場後，李帛庭大可離開現場，何以會隨同被
    告與告訴人更換房間，並於短暫離開後又返回？而被告事實
    上既未與告訴人完成交易，何以仍如數給付8000元予告訴人
    ，甚曾供稱如不給8000元怕遭告訴人提告？被告所辯在在與
    常情未符，自難逕認被告辯稱其與告訴人至摩根汽車旅館是
    要從事性交易一節為真。
　⑵依證人即告訴人如下證詞：　
　①於106年3月27日偵查時證稱：我跟被告於103年6、7月在彩媚
    舒壓館認識，當時曾經在摩根汽車旅館性交易1次，被告當
    時有付7000元到8000元，隔了1年後又再跟他聯繫，於104年
    10月31日案發當天我才同意被告的微信加入我，我當時只是
    想抽一般正常菸，傳訊息給被告時也沒有說要K菸，後來被
    告就來公司並帶K菸，我跟被告說不舒服，我有喝毒品咖啡
    包，因為之前跟被告有性交易，知道他有碰毒品，我跟被告
    進去包廂內休息，本來要替換衣服，但沒有更換衣服，被告
    跟我說用K菸會舒服一點，我就去廁所施用，施用後還是不
    舒服，被告說我人很奇怪，要我去汽車旅館休息，我以為去
    汽車旅館被告就會自行離開，我們公司外出要2小時起跳，
    若自己請假要自己買時間，被告當時說要替我買，所以支付
    我2小時2000元，但這不表示我要為他付出什麼東西，只是
    單純外出，沒有講說要任何交易，就是讓我出去休息，等到
    汽車旅館323號房時，只有被告一人在，被告跟我說抽K菸會
    比較好一點，我就聽他的抽K菸，後來被告打電話給李帛庭
    ，李帛庭就帶了一袋毒品進來，有白粉、黃色藥丸，李帛庭
    就自己抽菸並對我呼氣，後來他們叫我用鼻子吸白粉，我有
    照做，拉K後我有咬一半鴛鴦錠，後來我到103號房有人抽K
    菸對我呼氣，我皮包內的8000元不是我放進去的，我沒有跟
    他們要錢，是他們放進包包內等語（見偵續卷第155頁至第1
    60頁）。
　②於106年9月4日證稱：當天被告到彩媚舒壓館後，按摩是2小
    時1400元或1500元，外出先固定向客人收2小時1800元，被
    告給我2000元，其中200元是搭計程車到旅館的錢等語（見
    偵續卷第233頁）。
　③於107年3月21日偵查時證述：我沒有叫被告帶K菸來彩媚舒壓
    館，他平常會隨身攜帶，他說吸K菸會比較舒服，我就自己
    去廁所吸K菸，被告訂房間後，我以為我到了被告跟李帛庭
    就應該要走，一般休息是2小時，我外出的時間就是2小時，
    在第一間房間的時候被告有叫我吸K菸，李帛庭有向我呼氣
    ，後來被告叫我用鼻子吸K粉，咬一點鴛鴦錠，後來就換第
    二間房間等語（見偵續一卷二第165頁至第167頁）。
　④於107年7月27日偵查時證稱：被告當天打電話時沒有約我去H
    otel，是到按摩店後，因為我不舒服，他說我樣子很奇怪，
    叫我去Hotel休息，104年10月31日案發前1年半，我有跟被
    告進行性交易，價格我忘了，不到8000元或1萬元，該次性
    交易我沒有吸毒，但被告跟他朋友有吸食第三級毒品愷他命
    ，本次在323號房等毒品來時，被告沒有對我做什麼事，我
    也沒有叫被告不要猴急等東西來等語（見偵續一卷二第264
    頁至第265頁）。
　⑤於107年9月18日偵查時證稱：我第一次與被告性交易是在按
    摩店消費時被告約我的，他直接跟我說要性交易，我有接受
    ，地點是在商務旅館，只有我跟被告，該次交易金額3000元
    ，包含我外出要給公司的1800元，我實際拿1200元，第二次
    性交易是跟被告約好在我店門口，一樣3000元，沒有講還有
    其他人，性交易次數總共3-4次，有多人的有2次，第一次男
    生2人金額也是3000元，還要給公司1800元，第二次男生3人
    被告給我8000元，因為該次除了3個男生外，還有一對男女
    突然開門進來又出去，後來我看到有毒品，感覺不是很舒服
    ，被告就多給我5000元，總共7-8000元，我們一開始都會先
    講好交易價格，這幾次交易我都沒有施用毒品等語（見偵續
    一卷二第289頁至第290頁）。
　⑥於原審審理時證述：104年10月31日當天我因為碰毒品身體不
    適，所以聯絡被告，被告帶了一盒大概4、5根香菸到舒壓館
    來，告訴我施用後會比較好，我就偷去洗手間抽毒品菸，在
    舒壓館時我跟被告完全沒有談論到要去汽車旅館做性交易，
    是被告說我看起來樣子很不舒服，要讓我去汽車旅館休息，
    讓身體好一點，被告沒有說要去汽車旅館施用毒品或帶毒品
    去汽車旅館，在我的認知裡，他應該是到汽車旅館裡面會先
    行離開，或只是待著，但他讓我施用更多毒品，我當時很怕
    自己會死掉或怎樣，所以我就聽被告的話前往汽車旅館，案
    發當天是我第一次施用毒品，對於施用毒品會對身體造成什
    麼反應不熟悉，在汽車旅館時，被告有叫我用鼻子吸毒品，
    同時拿鴛鴦片給我，後來我聽李帛庭說房間太小，就有換房
    間，到第二間房間時，被告有再給我一根毒品菸，李帛庭抽
    毒品菸後有對我鼻子吐氣，在整段汽車旅館的過程中，我沒
    有跟被告談論到性交易的方式、內容、金額，也沒有印象李
    帛庭有向我詢問再多找小姐來的情形，我也沒有做這樣的事
    ，李帛庭到了之後我沒有請李帛庭離開，在案發之前我曾經
    有跟被告進行性交易大約3至4次，第一、二次都是一對一，
    第三次加我有3個人，第四次加我有4個人，第一次是被告到
    店裡消費2小時1400元，我們談好之後出去，價格3000元包
    含1800元給公司的錢，我實拿性交易金額1200元，第二次少
    了被告到店裡消費的金額，被告是在店門口騎車接我，金額
    一樣是3000元含1800元給公司的錢，第三次3個人也是這樣
    子，最後一次的時候，被告是來店裡先付1800元外出的錢，
    出去之後先一對一，然後被告朋友加入，過程中共4個人，
    但忽然一對無關緊要的男女進來又出去，且這次是我首次看
    到他們在廁所裡面施用不知道什麼毒品，那次我還蠻受傷的
    ，所以印象中他最後給了我5000元或6000元，加上之前給公
    司的1800元，總共就是付了7000元或8000元，這幾次性交易
    都沒有發生過我突然拒絕被告跟我性交的情形，如果案發時
    是性交易的話，我會很大方的談論性交易的方式及內容，且
    就算曾經有過性交易，也不代表以後去汽車旅館就是要做性
    交易，若真的要做性交易，會在去汽車旅館前就談論好，而
    非到了地點才討論，依照我們以往性交易的模式，我們的金
    額不會是8000元，且我們會事先約好，被告不會先進來店裡
    面消費，這樣在店裡消費的金額加上性交易的金額太龐大了
    ，後來是女警告知我包包裡有8000元，我說8000元不是我的
    ，我聽到警察說8000元是揉爛爛的，百元鈔是整齊的，在我
    的認知裡，我出來只帶1000元，計程車就有花費一些，剩下
    的應該只是百元鈔，被告離開店裡之前就已經有支付消費的
    1500元，我從店裡面出來被告又給我2000元，因為我們從店
    裡出去2小時需要1800元，剩下200元是計程車錢，我設想是
    回去公司之後再給付1800元，最後是帶1000元出門，我當天
    認知的金額就是剛剛那些錢，沒有額外的，我到摩根汽車旅
    館第一個房間時，被告沒有撫摸我等語（見侵訴卷第135頁
    至第153頁）。
　⑦可見告訴人就其與被告於104年10月31日案發前曾發生多次性
    交易一情坦然陳述，且詳述各次性交易之交易過程及向被告
    收取之價額，倘被告與告訴人於104年10月31日在摩根汽車
    旅館確實係要再為性交易，告訴人理當無刻意隱瞞之理，而
    告訴人與被告為最後一次性交易後，時隔多日才又聯繫，且
    係告訴人因施用毒品身體不適而主動聯繫被告，尚難認告訴
    人有何虛偽捏造前往摩根汽車旅館之動機與目的，應認告訴
    人證稱其於104年10月31日聽從被告建議前往摩根汽車旅館
    ，只是為單純休息，且在期間聽從被告指示施用第三級毒品
    愷他命及鴛鴦錠，並非係為與被告進行性交易才前往，也未
    在摩根汽車旅館內同意性交易一節可採。
　⑶再依證人李帛庭證稱：案發當天晚上快8點，被告用微信叫我
    拿第三級毒品愷他命過去，我帶5公克跟1顆鴛鴦錠到323號
    房交給被告，我不知道被告為什麼要我帶過去，這是我們之
    前一起購買的，到之後發現被告有帶一個女的，告訴人問我
    要不要留下來玩，我說好，我問告訴人「你有同事要來嗎？
    」，告訴人說要幫我約約看，但我不知道他有沒有打電話，
    （後改稱）我是跟被告講說幫我問告訴人有沒有其他同事要
    來，我沒看到被告如何跟告訴人說，被告說幫我跟告訴人約
    約看，後來我認為房間太小，就下去開103號房後回去323號
    房，問如果約告訴人同事來要多少錢，他說8000元，我說好
    ，接著我們一起去103號房，待不到5分鐘，因為家裡打電話
    來，我就先外出去找我外公，我快9點左右回到103號房，快
    到時有跟鄭勝群聯絡，請他借我1萬元，因為叫小姐要8000
    元，但沒有說是要來按摩還是性交易，（後改稱）叫女生是
    要性交易，（再改稱）我跟被告、告訴人移到另一個房間不
    是要準備發生性行為，一開始說要幫我約另一個女生的時候
    是要從事性行為，但我印象中我們那時在第一間房間太小才
    換過去大一點的，大家在那邊他玩他的，我抽我的K菸才不
    會無聊，我回到103號房沒多久鄭勝群就送錢過來了，被告
    和告訴人玩得很開心，告訴人同事最後沒來，鄭勝群來約20
    幾分鐘我們一起離開，這期間我跟告訴人沒有互動，我們在
    裡面抽K菸，我有聽到告訴人跟被告講錢的事情，不知道講
    什麼，只有聽到8000元，（後改稱）該8000元是指被告性交
    易的錢，（再改稱）我印象中只有聽到8000元，我忘記是某
    人跟我講8000元還是聽到別人對話中講到8000元，我沒有看
    到被害人有帶紙袋，也沒有看到被告有撫摸告訴人胸部、下
    體或戴保險套要與告訴人為性交行為等語（見偵字卷一第10
    2頁、偵字卷二第6頁至第7頁、第101頁至第102頁、偵續一
    卷二第13頁至第14頁、第16頁、第233頁、侵訴卷第199頁至
    第231頁），僅可確認李帛庭於104年10月31日係應被告要求
    送第三級毒品愷他命及鴛鴦錠前往摩根汽車旅館323號房，
    之後有幫忙換至103號房，雖李帛庭於過程中有聽到某人說
    到「8000元」，但李帛庭就該8000元究竟是其詢問告訴人如
    果再約他人前去之價格、抑或是被告與告訴人間性交易之價
    格乙節之證述前後不符，對於其更換房間之原因究竟是如被
    告所稱係為免吸食第三級毒品愷他命之味道飄散至走道，亦
    或是其認為會有另一名女子到場，原323號房間太小才更換
    等節之證詞亦互核不符，則李帛庭是否確實有聽聞被告與告
    訴人提及「8000元」一事？又該8000元是否就是被告與告訴
    人本次在摩根汽車旅館為性交易之價格，均未能確定，告訴
    人復否認知悉其有收受該8000元，即無從以李帛庭之證詞與
    在告訴人包包內發現8000元一情遽為有利於被告之認定。
　⒉告訴人在摩根汽車旅館103號房時已陷於精神缺陷而無從抗拒
    之程度：
　⑴依證人即告訴人如下之證詞：
　①於104年12月22日偵查時證稱：我本來就不舒服，被告先給我
    毒品菸，說抽這個會比較舒服，我只抽一口，被告說看起來
    我應該有抽進去，李帛庭有對我呼氣，我隱約聽到有人說怎
    麼沒有反應，才叫我吃鴛鴦錠，我意識很不清楚，也很恍惚
    ，又癱軟，跌倒在地上，後來比較好，他們等我能走路時，
    說房間太小換房間，我是自己走的，但是很不舒服，意識不
    太清楚，可以說話，看起來應該還好，在第二間房間時，有
    人對我呼氣，我有失去意識，清醒時我才打電話給我男友，
    我不清楚我有被性侵，我是傳微信給我男友求救，有2個男
    生坐在前面抽菸，被告跑來跑去，不曉得在幹嘛，被告跟我
    說我手機在床上，我打電話時他們都阻止我，被告來拉我手
    機，有被拿走，又還我，我又打給我男友，被被告掛掉，後
    來我跟我男友通上電話，我男友問我在哪，我問他們，他們
    都不理我，講電話過程中有點拉扯，他們3人要離開，我聽
    到最後一人說你們這樣我玩不下去，這樣不好玩，我要走了
    ，我有走過去拉住鄭勝群說你們很賤，對我下藥，有性侵我
    嗎？我發現我身上穿著不完整，內褲不見了，內衣扣子是打
    開的，他們要離開，我拉住被告，其他2人就走了，然後我
    又失去意識，再有意識時，警察已經到了，燈也都亮了，後
    來有去採尿等語（見偵字卷二第24頁至第25頁）。
　②於106年3月27日偵查時證稱：我進去摩根汽車旅館323號房時
    只有被告一人在，我就躺在床上休息，被告說抽K菸會好一
    點，我就聽他的抽K菸，當時我不會抽，我想我可能沒有抽
    進去，情況沒有改善，被告就打電話給李帛庭，李帛庭就帶
    一袋毒品進來，裡面有白粉、一顆黃色藥丸，李帛庭就自己
    抽菸並對我呼氣，我的狀況卻惡化，身體的感覺很像毒品效
    果又更加多彩多姿，他們卻說這樣比較好，叫我用鼻子吸白
    粉，吸完後我的感覺是持續的，就是有時候身體不舒服，一
    下嚴重一下變好，拉K後我意識已經不清楚，但我還是有咬
    一半鴛鴦錠，有一段時間他們等我好點後就更換房間，李帛
    庭還在床上對我呼氣，拉K時狀況比較好，吃藥丸是拉K後發
    生，等身體比較好一點我就自己走去103號房，我有背一個
    包包跟一個提袋，更換房間時他們有叫我正常一點，我就是
    覺得自己臉部、身體都不正常，在103號房我人是躺在床上
    ，我記得呼氣通常是李帛庭，我不知道被告有無呼氣，但都
    是抽K菸對我呼氣，我記得最後一次呼氣後我就昏倒，我昏
    迷後清醒時打電話給男友有大吵大鬧，我清醒後有一段時間
    都不知道發生何事，也不知道自己衣衫不整，一開始覺得想
    喝水，醒來後看不到任何東西，慢慢開始看到東西卻是多重
    影像，再慢慢清楚，過一段時間我就開始找手機跟我私人物
    品，找手機時發現自己衣衫不整，就開始罵人說你們對我下
    藥、你們很賤等等，後來究竟是被告指出我手機在哪或是他
    拿給我，我都不清楚，我記得我是先傳訊息給我男友，後來
    變成打電話，一開始我沒有提及被性侵，是我男友很緊張，
    因為我男友有一直聽到我電話被掛斷，還聽到我在罵人，被
    告跟鄭勝群有搶奪我的手機，在我失去意識到清醒之間，我
    感覺很抽離、抽象，有觸覺卻一下子不見，我後來很激動時
    我記得鄭勝群有說我不玩了，這樣不好玩，本來他們3人都
    要走，我就攔下被告跟鄭勝群，最後我只拉到被告，後來我
    又再度失去記憶，等我醒來警察就出現了，我皮包內的8000
    元不是我放進去的，是他們放進包包內，印象中女警有看到
    保險套，後來警察有陪我去驗傷，我四肢瘀傷應該是搶手機
    造成，腳應該是我被呼氣時站不穩跌倒，我當時跌倒很多次
    ，在兩間房間都發生過等語（見偵續卷第157頁至第163頁）
    。
　③於107年3月21日偵查時證稱：我在第一間房間時被告有叫我
    吸K菸，不舒服的狀況沒有改善，李帛庭後來有向我呼氣，
    我覺得不舒服去床上休息，他們兩個人在前面磨K粉，叫我
    用鼻子吸，咬一點鴛鴦錠，之後換到第二間房間，我可以自
    己走路，我跟著他們走我沒有印象，他們對我呼氣後我即沒
    有什麼意識，我醒來後才知道有第三個人來旅館，才醒來時
    看不到東西，看到後東西都扭曲，我說要喝水，越來越清晰
    並找手機，發現我衣衫不整，被告告訴我手機在哪裡，我拿
    到手機後與我男友聯繫並大罵他們，我沒有意識前衣服都是
    穿好的，我還在找我衣服在哪，我的胸罩扣是開的並歪歪的
    ，內褲沒有穿，有穿著短褲，我一直要打電話他們不讓我打
    ，我大罵說他們強姦我，他們也沒有否認，他們不給我打電
    話，被告並搶我手機，這段時間我有撥電話，有通到電話，
    一直打一直被掛掉，鄭勝群一直要走，我拉他叫他不准走，
    後來第二個及第三個人還是走了，我拉住被告，不久即失去
    意識，我醒來時已經有一堆人在旁邊，警察也到了，女警說
    有發現保險套在馬桶，我一直叫我要回家，我也不知道是否
    已經被強姦了，我忘了內褲是警察來後我才穿上還是前次清
    醒時穿上的，警察說在我背包裡面找到8000元，我在警局有
    看到8000元放在桌上等語（見偵續一卷二第167頁至第171頁
    ）。
　④於107年6月6日偵查時證述：我陷入昏迷前是在第二間房間的
    床上，我到第二個房間後超過5分鐘才昏迷，那時候李帛庭
    還在房間內，印象中他有對我呼氣，之後我很快瞬間陷入昏
    迷等語（見偵續一卷二第216頁）。
　⑤於原審審理時證稱：我是差不多時間用鼻子吸毒品跟吃鴛鴦
    片，被告在同個時間的前後一起給我，到第二個房間時，被
    告有再給我一根毒品菸，李帛庭抽毒品菸後，有對我鼻子吐
    氣，我有失去意識，醒來後搞不太清楚狀況，等警察進來以
    後，我開始詢問員警，員警發現我的內褲在別處，內衣扣子
    好像有被解開，我失去意識有點像幻覺，但我沒有視覺，觸
    覺的感覺還是有的，除了撫摸胸部、下體，我的腿部、肚子
    有感覺，但脖子以上沒有感覺，我被撫摸胸部、下體及其他
    部位時，我不能動，就是有觸覺的感覺，女警後來告知我包
    包裡有8000元，在店裡時被告有先拿一支菸給我抽，讓我比
    較緩和，我不太會抽菸，抽一、兩口，不舒服的感覺還是在
    ，後來去摩根汽車旅館，被告也有拿菸給我抽，感覺還是一
    樣，身體不舒服，快死掉，沒有迷濛或幻覺，是清醒的，第
    二個人來之後，被告又遞給我菸，再來是第二個人對我鼻腔
    呼氣，就開始有迷濛、幻覺的情形，再來是以鈔票吸粉末及
    吃鴛鴦片，後面兩件事情幾乎同時，他們先叫我咬一點鴛鴦
    片，在我感覺迷濛之前意識是清楚的，但行為有點像傻瓜，
    判斷力有點差，無法好好思考，我意識清楚時沒有看到也沒
    有碰觸到任何保險套，我在警局聽到警察講我的東西裡面有
    毒品咖啡包、8000元現金揉的爛爛的要我指認，然後拿我手
    機，我的所有東西都在警察那邊，我當天有攜帶一個綠色包
    包還有一個紙袋等語（見侵訴卷第138頁至第142頁、第147
    頁至第149頁、第152頁）。
　⑥可見告訴人就其在摩根汽車旅館323號房間時，其有吸食被告
    提供之K菸，李帛庭到場後，其又吸食被告提供之K菸，且依
    被告指示以鼻子吸K粉、咬鴛鴦片，之後李帛庭抽K菸對其吐
    氣，其即出現迷濛、幻覺，判斷力下降之情形，但情形時好
    時壞，等其身體較佳時，有與被告、李帛庭一同走至103號
    房，在103號房內李帛庭再抽K菸對其吐氣後，其即陷入無意
    識之狀態，其有遭人觸摸胸部、下體的觸覺，但沒有什麼意
    識，比較像幻覺，不能動，等其清醒時，發現鄭勝群有在場
    ，且衣衫不整，其即尋找手機要找其男友求救，卻一再遭被
    告等人阻擋，其有要求被告等人均不得離開，但最後僅被告
    留下，其復陷入無意識狀態，再次清醒時警察已經到場，是
    警察告知有找到保險套，且在其包包內有揉爛之現金8000元
    等節之證述前後大致相符，而告訴人與被告並無怨隙，與李
    帛庭、鄭勝群等人又素不相識，倘非親身經歷，實無任意捏
    造情節構陷之必要。
　⑦另告訴人於104年11月1日凌晨2時許為警採尿送驗後，結果呈
    第三級毒品愷他命（Ketamine 2665ng/mL、NorKetamine 22
    95ng/mL，最低可定量濃度均為20ng/mL）陽性反應，有勘察
    採證同意書、偵辦毒品案件尿液代號對照表（I0000000）、
    台灣尖端先進生技醫藥股份有限公司104年11月12日濫用藥
    物檢驗報告在卷可稽（見偵字卷一第58頁至第59頁、偵字卷
    二第38頁），可見告訴人確有施用大量第三級毒品愷他命之
    情形。再佐以卷附法務部法醫研究所（105）醫文字第10511
    02739號法醫文書審查鑑定書記載「鴛鴦錠即愷他命，愷他
    命為麻醉劑，若劑量過高可導致昏迷狀況，但因半衰期短，
    常可在短時間內漸漸恢復意識，若麻醉中或半恢復中有性行
    為亦可少許反應在夢幻境界中，應可達有感之程度，被害人
    有『沒有抵抗力』、『只有陰莖進入（欲）進入他陰道，（遭
    ）阻止，我就沒插入』，即應尚有意識或半昏迷、夢幻狀況
    下之互動，且又存在少許有意識下之自我保護機制，故可符
    合服用愷他命後之複雜反應及症狀」等內容（見偵字卷二第
    89頁至第92頁），可知告訴人所陳其身體狀況時好時壞，其
    曾陷入昏迷又清醒、再陷入昏迷又清醒，昏迷時觸覺感覺仍
    存在乙節，尚與施用大量第三級毒品愷他命之反應相符，益
    徵告訴人上揭指證可採。　
　⑵依證人石○文證稱：當時告訴人傳微信給我，我沒看到，後來
    告訴人打電話給我，說他要回家，我覺得告訴人聲音很怪，
    感覺有點虛弱，還沒進一步問，電話就掛了，我看到微信就
    打給告訴人，又被掛掉，後來有接通，我很激動問告訴人在
    哪，告訴人說他不知道，又被掛掉，都是講到一半還沒講完
    就掛掉了，後來他告訴我是在摩根，沒有告訴我地址，我就
    直接去報案，我說我女友可能被下藥迷姦，因為我感覺他聲
    音很怪，電話中聽到告訴人罵人的聲音，然後被掛掉，又在
    汽車旅館，我自己綜合判斷認為他可能被下藥，我坐上計程
    車一直打電話跟員警聯繫，然後跟告訴人通話，但都講一下
    就被掛掉，後來警察到現場，但不知道是哪一間，告訴人也
    說不知道，我跟警察說有聽到客房服務聲音，警察就進去，
    我到現場時警察已經在裡面，不讓我進去，印象中被害人身
    體沒有受傷，案發當時我的電話是0000000000，偵字卷一第
    74頁至第77頁是我跟告訴人的對話，底色綠色的發話是我，
    我之前講錯，不是告訴人打給我，是在偵字卷一第76頁左邊
    照片顯示他用錄語音的說要回家，我覺得聽聲音很奇怪，我
    以為他在店裡上班，他回答不在家，我才叫他坐計程車到我
    傳給他的地址，然後我打給他，電話講到一半就掛掉，我才
    問他在哪裡，他只跟我說在摩根，其他就不知道了，摩根的
    地址我也是上網查的，偵字卷二第74頁是我跟告訴人間之微
    信對話譯文，應該是11點38分前我跟告訴人通過電話，好像
    就知道他在摩根，我問告訴人發生什麼事，我跟告訴人間的
    電話不是密集的，有很多通，電話一直被掛掉等語（見偵字
    卷二第25頁至第26頁、偵續一卷二第216頁至第217頁、侵訴
    卷第190頁至第197頁），佐以卷附石○文與告訴人於104年10
    月31日晚間10時41分許起之微信對話紀錄、微信對話譯文及
    通聯紀錄表（見偵字卷一第74頁至第77頁、偵字卷二第74頁
    至第75頁），可見告訴人於104年10月31日晚間10時45分許
    ，以微信傳送語音訊息「你在哪裡」給石○文，石○文於同日
    晚間10時49分許，以微信傳文字訊息要求告訴人坐計程車至
    興隆路一段13號，並詢問告訴人「你怎麼了」，復分別於同
    日晚間11時08分許，以微信傳文字「0000000000」，於同日
    晚間11時17分許，以微信傳文字「你…」、「我不懂」予告
    訴人，告訴人於同日晚間11時38分許又以微信傳送語音訊息
    「突然就…（語意模糊不清）」，石○文旋即以微信連續回覆
    兩通語音訊息「你到底發生什麼事情？你冷靜下來跟我講」
    、「那到底是誰啊？那男的想死是不是啊？」， 於當日晚
    間10時51分5秒許起至同日晚間11時23分52秒時止之期間內
    ，石○文則密接撥打行動電話予告訴人共8次，通話時間分為
    25秒、22秒、83秒、25秒、106秒、26秒、32秒、9秒，上情
    核與告訴人證述其於第一次清醒後即尋找手機與石○文聯繫
    ，撥打電話時一再遭被告等人阻擋，其與石○文有多次通話
    等節相符，亦可佐證告訴人前揭所證足採。而告訴人向石○
    文求援時，僅能告知其人在摩根汽車旅館，並未能告知該旅
    館所在確實地址、所在房號為何，堪信告訴人於聯繫石○文
    前之精神狀態確實不佳，告訴人證稱其當時係於陷於無意識
    狀態後甫甦醒乙情，同可採信。
　⑶依案發當日到場員警如下證詞：
　①證人鄭添財證稱：當天接到110通報系統說報案人的女友在摩
    根汽車旅館被迷姦，要我們過去救人，巡邏員警蔡珮琪先到
    場，報案說他打電話給女友時，有聽到房間電話鈴響起，我
    們先到櫃檯問這段時間有打電話到哪個房間，櫃檯帶我們到
    那個房間，到門口櫃檯按門鈴，聽到房內有哭泣的聲音，發
    現門沒鎖就直接開門進入，看到女生坐在床邊哭泣，有一個
    男生在門邊，好像是要穿褲子開門的動作，女生看起來好像
    精神恍惚，房內有第三級毒品愷他命的味道，在桌上發現1
    個紙袋，裡面有重新封過的咖啡包，有毒品反應，男生說是
    女生的，再問女生是誰的，女生意識不清楚，答非所問，所
    以把人帶回派出所，我沒印象有搜到保險套，不知道在告訴
    人包包裡有沒有查獲現金等語（見偵字卷一第144頁、上訴
    卷第253頁）。
　②證人蔡珮琪證述：我接到110通報系統說報案人女友在摩根汽
    車旅館被下藥迷姦，我就跟陳彥儒先到現場，報案人說有聽
    到房間電話鈴響起，我們先到櫃檯問這段時間有打到那個房
    間，櫃檯帶我們到那個房間，先按門鈴，無人應門，我們再
    按一次，聽到房內有女生喊救命的聲音，發現門沒鎖，直接
    開門進入，我看到被告從床邊走到門口，正在門邊穿長褲，
    好像是要穿褲子開門的動作，所長看住被告，我去找女生，
    他站在床腳扶著我，精神不太穩定，一直哭，很像剛用完藥
    的樣子，沒提到被性侵，只說救我、打電話給我男朋友這類
    的話，我看到女生內褲在床上，房內有第三級毒品愷他命的
    味道，學長他們找有無毒品，我安撫女生，現場發現1個紙
    袋，裡面有咖啡包，女生說是他的，把人帶回派出所時因為
    女生狀況不穩定，無法問筆錄，等到凌晨2、3時女生比較清
    醒時，我和另一名學長跟女生說房內發現有保險套、內褲等
    ，女生解釋他應該是被性侵，就送去醫院驗傷，女生說咖啡
    包是以前男友留下來的，不知道是毒品，當天下午4、5點上
    班時已經有喝咖啡包，量比較大，所以比較不舒服，說另外
    2個男生在旅館時，有吃一半鴛鴦錠，換房間時女生還有意
    識，自己走到另一個房間，到後面房間沒多久，就開始意識
    不清楚，覺得被下藥就打電話給男友，女生說他印象中意識
    不清時，隱約感覺不只1人在摸他，有感覺有東西進入他下
    體，我後來在女生包包找到8000元，男生說是女生跟他要的
    ，女生說是男生偷偷放進包包，不曉得為何要放錢到包包內
    ，（後證稱）被告說有拿現金給女生，我們才在女生包包內
    發現8000元，我不記得是何人拿出來的，也不記得他們說為
    什麼給女生8000元，對於保險套部分沒有印象，我到現場後
    先帶告訴人到廁所去安撫告訴人等語（見偵字卷一第146頁
    至第147頁、偵續一卷二第49頁至第53頁、上訴卷第250頁至
    第252頁）。
　③證人林聖皓證稱：我到現場支援時，其他人已經進去了，我
    看到女生坐在床上，蔡珮琪安撫他，其他警員部分詢問被告
    ，部分找毒品，男生說女生是按摩小姐，來旅館按摩，說沒
    做性交易，男生身上沒找到東西，現場桌上發現1個紙袋，
    裡面有咖啡包，女生說是他的，我們發現有毒品反應，把人
    帶回派出所，現場女生狀況不正常，後來我們帶被告回323
    號房，桌上發現第三級毒品愷他命粉末，被告說是他帶來用
    剩的，我們再到103號房察看，發現一張信用卡殘留第三級
    毒品愷他命粉末，被告說還有2位，女生離開323號房到103
    號房時是正常的，如果發生問題，應該是在103號房，我沒
    看到8000元，但好像在女生的紙袋裡發現錢，（後證稱）我
    發現女生包包內一個紙袋裡有咖啡包，女生說不是他的，女
    生一開始像是吃了藥一樣，意識是模糊的，意識比較不清，
    但可以講話，要離開旅館時精神才比較好，我忘記誰發現80
    00元，也忘記有保險套等語（見偵字卷一第149頁至第150頁
    、偵續一卷二第65頁至第67頁、上訴卷第254頁至第255頁）
    。
　④證人戴文華證稱：我沒印象在旅館房間內有無搜到保險套或
    現金，好像有搜到毒品，當時告訴人比較神智不清，我進去
    時他好像是在床上，叫他都沒有什麼反應等語（見上訴卷第
    256頁至第257頁）。
　⑤證人陳孝勇證述：我沒印象在旅館房間內有無搜到保險套，
    有在第二個房間桌上搜到第三級毒品愷他命粉末，告訴人的
    意識是模糊的，精神狀態恍神等語（見上訴卷第258頁至第2
    59頁）。
　⑥可知案發當天到場警員就是否有在房內搜到保險套、毒品咖
    啡包及現金等節之陳述或有不一，但渠等對於剛到現場時，
    告訴人意識狀況不佳，直到要離開旅館到派出所時精神才比
    較好之部分證詞互核相符，可認告訴人於摩根汽車旅館103
    號房內確有曾陷於精神缺陷而無從抗拒之程度。　　　
　⑷依證人鄭勝群證述：當天晚上9、10點李帛庭打給我說他身上
    沒錢，可否借錢給他，我大概10點多到摩根汽車旅館，在10
    3號房把1萬元給李帛庭，李帛庭沒有跟我說借錢要做什麼，
    （後改稱）李帛庭說有另一個小姐要來，他留在那邊要等著
    性交易，最後他跟我說沒有人要來，我在裡面跟李帛庭聊天
    ，被告跟告訴人在床上聊天，過一會我說我要載小孩，就跟
    李帛庭先走，告訴人有叫李帛庭不要走，我在的期間告訴人
    講話蠻大聲的，有點瘋瘋的，很亢奮的樣子，印象中有聽到
    被告說告訴人不清醒，要不要去洗澡，告訴人沒說什麼，期
    間告訴人沒有跟我聊天，我只有聽到他罵髒話，說頭好暈，
    告訴人意識不清楚是有可能的，但我沒發現告訴人衣衫不等
    、內褲未穿等情形，我沒聽到被告跟告訴人談到價錢的問題
    ，我之前所述都實在等語（見偵字卷一第103頁至第104頁、
    偵字卷二第12頁至第14頁、偵續一卷二第15頁、第232頁至
    第233頁、侵訴卷第232頁至第244頁），雖無從據此認定告
    訴人在103號房間之精神狀態是否陷於精神缺陷而無從抗拒
    之程度，但可知告訴人之行為舉止有所異常，有可能有意識
    不清之狀況。
  ⑸又依卷附內政部警政署刑事警察局105年2月3日刑生字第1048
    006175號鑑定書、105年9月30日刑生字第1050089952號函暨
    所附照片記載「保險套外側斑跡及內側斑跡檢出同一女性染
    色體DNA-STR型別，與告訴人DNA-STR型別相符，採樣範圍如
    附件照片所示，內側斑跡採樣位置近儲精袋；告訴人胸罩右
    罩杯內層處（相對乳頭位置）及保險套外側斑跡檢出同一男
    性Y染色體DNA-STR型別，與被告型別相符」等內容（見偵字
    卷二第42頁至第46頁、第95頁至第96頁），除可認定被告有
    以手撫摸告訴人之胸部，方使告訴人胸罩右罩杯相對乳頭位
    置檢出被告DNA外，依被告供稱：告訴人問我有無戴保險套
    時有用手摸我的陰莖，我準備要以陰莖進入陰道，是否已頂
    到陰道口我不知道等語（見偵字卷二第100頁、偵續卷第174
    頁、偵續一卷二第196頁），或可推論被告於戴上保險套，
    欲以陰莖插入告訴人陰道時，其保險套可能有碰觸到告訴人
    下體，或告訴人有以手碰觸到保險套之情形，方會使保險套
    外側除採得被告DNA外，亦採有告訴人之DNA。至保險套內側
    採出告訴人DNA部分，依被告供述：我們兩人脫光衣服愛撫5
    、6分鐘，對於保險套內側檢出告訴人DNA沒有意見等語（見
    偵字卷一第101頁、偵字卷二第100頁、偵續卷第176頁），
    即無法排除告訴人或於被告戴上保險套前，其手部或身體部
    位有摩擦、碰觸被告陰莖之可能，然是否如被告所述，是與
    告訴人相互愛撫、告訴人當時是否係處於意識清楚之狀況，
    並未可得知，即無從憑此遽為有利於被告之認定。
  ㈢綜上，被告所辯並不可採，被告明知告訴人處於精神缺陷前
    未明白表示同意性交易，且2人未就金額、方式與時間達成
    意思合致，竟利用告訴人陷於精神缺陷而無從抗拒之程度 
    ，先以手撫摸告訴人之胸部、下體外側等處後，再自行戴上
    保險套，欲將陰莖插入告訴人之陰道內，惟告訴人因存在少
    許有意識下之自我保護機制，以手阻擋告訴人，告訴人即出
    於己意而中止乘機性交之犯行而未遂等事實之事證明確，已
    堪認定，即應依法論科。
二、論罪科刑部分：
  ㈠按稱「性交」者，謂非基於正當目的所為之下列性侵入行為
    ：以性器進入他人之性器、肛門或口腔，或使之接合之行
    為。以性器以外之其他身體部位或器物進入他人之性器、
    肛門，或使之接合之行為，刑法第10條第5項定有明文。又
    按「著手」係指行為實現構成要件核心要素之開始，於刑法
    強制性交罪，其構成要件要素即為對於男女為性交，是行為
    人之行為必已可認為係性交行為之開始實現（例如：脫衣、
    撫摸等），即屬達於著手階段。再按刑法第27條第1項規定
    ，應減輕或免除其刑之中止未遂，包括已著手於犯罪行為之
    實行，而因己意中止及防止其結果之發生二者。前者是已著
    手實行犯罪行為，且其預期之不法侵害犯罪結果有實現可能
    ，但依行為人主觀上之認知，所完成之犯罪行為尚不足以實
    現該不法侵害，而於此際因己意中止，即學說上所謂「未了
    未遂」或「著手未遂」之中止。於行為人主觀上，未了未遂
    之中止，因已實行之犯罪行為尚未足以造成不法侵害之程度
    ，出於己意，自發且終局地放棄犯罪之繼續實行，僅單純「
    消極」停止犯行，即足以切斷其原來因實行犯罪所啟動的因
    果進程，使不發生不法侵害，因此而使犯罪無法達於既遂，
    行為人主觀上之危險性格顯著低於普通未遂，故明定均得邀
    減免其刑之寬典（最高法院99年度台上字第3490號判決意旨
    參照）。
　㈡被告基於乘機性交之犯意，先以手撫摸告訴人之胸部、下體
    外側等處後，再自行戴上保險套，欲將陰莖插入告訴人之陰
    道內，已屬一般社會男性欲對女子為性交之階段行為，自堪
    認已著手實施乘機性交行為。而依被告供稱：準備要跟告訴
    人發生性行為時，告訴人一直擋我，說不要，我就打消念頭
    ，沒有跟他發生性行為等語（見偵字卷一第15頁、偵字卷二
    第100頁、偵續卷第174頁、侵訴卷第87頁、更一卷第78頁）
    ，佐以告訴人內褲褲底內層斑跡及陰道深部棉棒並未檢出被
    告DNA之情（見偵字卷二第46頁），可知在卷內無其他積極
    事證可證明之情形下，即未能認定被告有以陰莖插入告訴人
    陰道之事實。而被告於案發當時正值壯年，體型較告訴人壯
    碩（見偵字卷一第70頁），告訴人當時又已陷於精神缺陷而
    無從抗拒之程度，僅能靠著少許有意識下之自我保護機制，
    以手阻擋並口頭表示拒絕之意，衡情被告倘非出於己意中止
    ，必然會對告訴人繼續為乘機性交之犯行，是被告於乘機性
    交犯行未遭告訴人以外之第三人發覺或制止之情況下，即主
    動停止，顯見係因己意而中止其乘機性交之犯行甚明。是核
    被告所為，係犯刑法第225條第3項、第1項之乘機性交未遂
    罪。
　㈢被告已著手於乘機性交行為之實行，嗣因己意中止，為中止
    犯，爰依刑法第27條第1項前段之規定，減輕其刑，而因被
    告所涉乘機性交未遂罪仍屬對個人安全重大危害之犯罪，故
    尚不宜逕予免除其刑。
　㈣本案被告所為，應構成乘機性交未遂罪，業經本院論述如前
    ，原審未察，遽為被告無罪之諭知，尚有未恰。檢察官上訴
    指摘原判決諭知無罪不當，請求撤銷改判，為有理由。　
  ㈤爰審酌被告於行為時為年約39歲之成年人，明知告訴人於施
    用上開毒品前，並無與其達成性交易之合意，卻利用告訴人
    施用毒品陷於精神缺陷而無從抗拒之情形，著手為前開乘機
    性交之犯行，雖幸因告訴人存在少許有意識下之自我保護機
    制，以手阻擋並口頭表示拒絕而未遂，但被告未尊重告訴人
    之性自主權，造成告訴人心理上難以磨滅之陰影及傷害，所
    為仍屬非是，犯後又矢口否認犯行，未獲告訴人之諒解（見
    更一卷第140頁），兼衡被告於告訴人阻擋表示拒絕之際，
    還能出於己意中止乘機性交之犯行，理智尚存，良心未完全
    泯滅，併參被告自陳係大學畢業，從事房屋仲介工作，家中
    有太太、小孩之家庭經濟生活狀況（見更一卷第137頁）等
    一切情狀，就其所為犯行量處如主文第2項所示之刑，以示
    懲儆。
  ㈥扣案白色粉末1袋（驗餘淨重00.0106公克）及塑膠卡片1張，
    經檢出含有第三級毒品愷他命成分，雖有交通部民用航空局
    航空醫務中心105年1月18日航藥鑑字第0000000號毒品鑑定
    書可參（見偵字卷二第78頁），然被告本件所為係乘機性交
    未遂犯行，與刑法上以藥劑犯妨害性自主罪之犯行有別，上
    開物品即難認與被告本案犯行有關，而無從於本案宣告沒收
    。至扣案保險套1個，經被告供稱其係使用飯店之保險套（
    見偵續一卷二第196頁），則該保險套固係被告著手為本件
    乘機性交犯行所用之物，但非被告所有，又不具有刑法上之
    重要性，亦不併予宣告沒收。
據上論斷，應依刑事訴訟法第369條第1項前段、第364條、第299
條第1項前段，判決如主文。
本案經檢察官洪三峯提起公訴，檢察官陳玟瑾提起上訴，檢察官
李淑芬到庭執行職務。
中　　華　　民　　國　　110 　年　　11　　月　　10　　日
                  刑事第四庭  審判長法　官  陳筱珮
                                    法　官  吳元曜
                                    法　官  羅郁婷
以上正本證明與原本無異。
如不服本判決，應於收受送達後20日內向本院提出上訴書狀，其
未敘述上訴之理由者並得於提起上訴後20日內向本院補提理由書
（均須按他造當事人之人數附繕本）「切勿逕送上級法院」。
                                    書記官  蔡易霖
中　　華　　民　　國　　110 　年　　11　　月　　10　　日
附錄：本案論罪科刑法條全文
中華民國刑法第225條
對於男女利用其精神、身體障礙、心智缺陷或其他相類之情形，
不能或不知抗拒而為性交者，處3年以上10年以下有期徒刑。
對於男女利用其精神、身體障礙、心智缺陷或其他相類之情形，
不能或不知抗拒而為猥褻之行為者，處6月以上5年以下有期徒刑
。
第1項之未遂犯罰之。